【裁判字號】    95,重訴,102
【裁判日期】    950810
【裁判案由】    商業會計法等
【裁判全文】
臺灣臺北地方法院刑事裁定             95年度重訴字第102號
公  訴  人  臺灣臺北地方法院檢察署檢察官
被      告  甲○○
選任辯護人  莊秀銘律師
上列被告因違反商業會計法等案件，本院裁定如下：
    主  文
甲○○應予限制出境。
    理  由
一、本件被告甲○○因違反商業會計法等案件，於民國九十四年
    一月二十一日，經檢察官認被告犯罪嫌疑重大，因立法院會
    期即將結束，而有事實足認為有逃亡之虞，對被告予以限制
    出境，嗣於九十五年六月三十日以被告涉犯刑法第二百十六
    條、第二百十五條行使業務登載不實文書罪嫌、第三百四十
    二條第一項背信罪嫌、商業會計法第七十一條第一款明知不
    實事項填制會計憑證罪嫌、證券交易法第一百七十一條第一
    項第二款及貪污治罪條例第五條第一項第三款對於職務上之
    行為收受賄賂或其他不正利益等罪嫌，向本院提出公訴，於
    九十五年七月三十一日繫屬於本院。
二、按法院對於被告為限制出境之強制處分，性質上屬於限制住
    居之一種，其目的在防止被告逃亡，以確保被告能於審判程
    序中隨時到庭，以保全刑事審判程序之順利進行。經查，本
    件被告所涉犯行，依據檢察官起訴書犯罪事實之記載，略分
    為三大部分，一為被告自八十七年二月間至八十八年間，利
    用其擔任臺灣省議員之職務上行為，向台鳳股份有限公司陸
    續取得賄賂及不正利益約計新臺幣（下同）五億三千四百四
    十六萬元，再者，被告自八十九年十月間至九十三年七月間
    ，於其擔任中國貨櫃運輸股份有限公司（下稱中櫃公司）董
    事長期間，以支付購地款價金為由，自中櫃公司掏空總計五
    千零八十七萬五千五百七十六元，第三部分則為被告於八十
    三年間至九十五年間，未經合夥人劉日燦、林火順及陳義展
    之同意，而將與該等合夥人合夥購入之土地，向金融機構設
    定金額分別為八千萬元、四千一百六十萬元、九千八百四十
    萬元及七千萬元不等之最高限額抵押權，用以擔保共同被告
    乙○○之債務，是以被告犯罪金額累計高達八億七千五百三
    十三萬五千五百七十六元，對於社會經濟影響甚鉅，且有檢
    察官起訴書上證據清單所載之證據（包含供述證據及非供述
    證據總計共一百九十項）在卷可稽，由上開證據之形式上以
    觀，本件自有事實足認被告犯罪嫌疑重大；再查，被告每年
    出入境次數頻繁，少則二、三次，多則十數次乙節，有法務
    部入出境資訊連結作業查詢結果資料一份附於本院卷可稽，
    而被告多次出國，均係前往東南亞地區洽商，被告之子林益
    生、林益邦與東南亞地區亦常有生意上之往來等情，為被告
    所是認（本院九十五年八月十日訊問筆錄參照），本院綜合
    全案卷證，認被告倘若未予限制出境處分，很有可能在國外
    尋求奧援而潛逃，無法保證其於本院審理時隨時得以到庭應
    訊，是本院認限制被告出境，為防止被告逃亡以保全刑事程
    序進行之有效及必要手段；末查，被告雖辯稱：其於九十四
    年初遭檢察官為限制出境處分後，仍多次以需洽談商務為由
    ，向檢察官聲請暫時解除限制出境處分，而出國多次，之後
    均有返國接受調查，而無逃亡之虞云云，惟被告現已遭檢察
    官起訴，檢察官認被告涉犯貪污治罪條例第五條第一項第三
    款對於職務上之行為收受賄賂或其他不正利益之罪嫌，屬最
    輕本刑七年以上有期徒刑之重罪，本案時空背景顯然已與檢
    調偵查階段顯有不同，自不能以被告在檢調偵查時均有返國
    出庭而認其將來無逃亡之可能，被告所為上開辯解均不足採
    。綜上，本院認被告之犯罪嫌疑重大，有逃亡之虞，應予限
    制出境，特此裁定。
中    華    民    國    95    年    8     月    10    日
                  刑事第九庭審判長法  官  蘇素娥
                                  法  官  葉珊谷
                                  法  官  林怡秀
本件正本證明與原本無異。
如不服本裁定，應於送達後五日內，向本院提出抗告狀。
                                  書記官  林義盛
中    華    民    國    95    年    8     月    10    日


司法院資訊處製作；財團法人民間司法改革基金會備份。
